【裁判字號】    90,易,1159
【裁判日期】    900727
【裁判案由】    傷害等
【裁判全文】
臺灣桃園地方法院刑事判決                          九十年度易字第一一五九號
    公訴人  臺灣桃園地方法院檢察署檢察官
    被  告  己○○
右列被告因傷害等案件，經檢察官提起公訴（九十年度偵緝字第三０七號），本院判
決如左：
    主  文
己○○連續收受贓物，累犯，處有期徒刑陸月。又傷害人之身體，累犯，處有期徒刑
伍月。又駕駛動力交通工具肇事，致人傷害而逃逸，累犯，處有期徒刑捌月。又對於
公務員依法執行職務時，施強暴，累犯，處有期徒刑伍月。應執行有期徒刑壹年拾月
。
    事  實
一、己○○前於民國（下同）八十六年間因違反麻醉藥品管理條例案件，經本院判處
    有期徒刑五月確定，並於八十六年九月五日以易科罰金執行完畢，竟仍不知悛悔
    ，復：
    （一）基於收受贓物之概括犯意，明知其年籍不詳之成年友人「于懷浩」所持有
          ＢＸ─１４８９號自用小客車乙輛及ＩＴＪ─７６６號機車行車執照乙枚
          ，均屬來路不明之贓物，竟先於八十九年十一月底某日，在桃園縣中壢市
          ○○○路與林森路之交岔路口處，自「于懷浩」處收受上開自用小客車乙
          輛及機車行車執照乙枚，供己日常代步之用。嗣於八十九年十二月八日下
          午二時三十分許，己○○駕駛上開自用小客車行經桃園縣中壢市○○路，
          遭巡邏警員對其執行攔檢勤務時，竟不服警員攔檢逕行加速逃逸，並在逃
          逸行經桃園縣桃園市○○街與雙龍街之交岔路口處時，明知由乙○○騎用
          ，附載其母丙○○○於後座之ＦＬ２─３５０號機車乙輛在其前方行駛，
          竟為躲避警員在後追捕，即另行基於傷害及毀損之犯意，逕行駕駛上開自
          用小客車之動力交通工具，自後撞及上開機車倒地肇事，致乙○○因之受
          有左肩、左膝、左踝及右膝擦傷等傷害，丙○○○則因之受有頭皮血腫、
          右臂及左前臂擦傷等傷害，上開機車後尾燈及車殼後部亦均破裂而損壞，
          足以生損害於乙○○本人，惟己○○仍駕駛上開自用小客車逕行逃逸上開
          肇事現場，經警在後繼續追捕，始在桃園縣蘆竹鄉新興村三鄰十七號旁之
          稻田內逮捕己○○本人，並扣得上開自用小客車乙輛（業據戊○○領回，
          起訴書誤載為沈春福）及機車行車執照乙枚（業據甲○○領回）。
    （二）又基於上開同一收受贓物之概括犯意，明知其年籍不詳之成年友人「張坤
          龍」所持有７Ｇ─０４６７號自用小客車乙輛，亦為來路不明之贓物，竟
          再於八十九年十二月二十二日，在桃園縣平鎮市○○路「煙酒公賣局」旁
          ，自「張坤龍」處收受上開自用小客車乙輛，供己日常代步之用。嗣於八
          十九年十二月二十三日凌晨四時四十分許，己○○駕駛上開自用小客車行
          經桃園縣平鎮市公所前，遭警員對其執行攔檢勤務時，己○○竟不服警員
          攔檢逕行加速逃逸，經警在後追捕，始在桃園縣龍潭鄉○○路○○段五十
          巷內堵住己○○所駕駛上開自用小客車，詎己○○於下車欲逃離時，竟另
          行基於妨害公務執行之犯意，拾起地上之水泥花盆碎片乙片擲向對其依法
          執行攔檢職務之公務員即警員白洪桔、蘇義良等人而施強暴（惟未成傷）
          ，仍遭警員將己○○制伏後逮捕其本人，並扣得上開自用小客車（業據吳
          莊聰領回）。
二、案經乙○○、丙○○○訴由桃園縣警察局報請臺灣桃園地方法院檢察署檢察官偵
    查起訴。
    理  由
一、訊據被告己○○固坦承於右揭（一）之時地，駕駛上開自用小客車自後撞及告訴
    人乙○○、丙○○○所騎乘上開機車倒地後逃逸現場，並致告訴人乙○○、丙○○○二人分別因之受有上述傷害，並損壞上開機車，並於右揭（二）之時地自「
    張坤龍」處收受上開自用小客車之贓物等情，惟矢口否認其餘犯行，辯稱：伊向
    「于懷浩」收受上開自用小客車乙輛時，並不知該自用小客車係屬贓物，亦不知
    其上置有上開機車行車執照乙枚，伊係於遭警查獲後始知悉上情，且伊第二次遭
    警追捕時，亦未曾持上開水泥花盆碎片擲向警員云云。經查：被告右揭事實（一
    ）之傷害、毀損及肇事逃逸之犯行及右揭事實（二）收受贓物之犯行，業據被告
    本人迭次於本院審理時供承明確，核與告訴人乙○○、丙○○○、被害人丁○○
    指訴之情節，均相符合，復有告訴人乙○○、丙○○○二人所提出診斷證明書各
    乙紙、遭撞及後之上開機車照片乙紙、被告所駕駛上開ＢＸ─１４８９號自用小
    客車照片二紙及上開７Ｇ─０４６７號自用小客車之車輛竊盜、車牌失竊資料個
    別查詢報表乙紙及其贓物領據乙紙，在卷可稽，足堪認定。雖被告矢口否認其餘
    犯行，惟被告於右揭（一）之時地向「于懷浩」收受上開自用小客車時，不僅未
    曾向「于懷浩」取得上開自用小客車之行車執照，已與常情不符，復於警員對其
    執行攔檢勤務時，加速逃逸上開現場，且被告於本院審理時供稱其僅要向「于懷
    浩」借二天云云，惟被告竟於八十九年十二月八日下午二時三十分許，仍駕駛上
    開自用小客車而遭警攔檢，距其八十九年十一月間自「于懷浩」處收受上開自用
    小客車時起，至少亦已有八日以上之久，而上開自用小客車乙輛及機車行車執照
    乙枚，分別係被害人戊○○所有前於八十九年十一月二十五日晚上十時，在桃園
    縣中壢市○○路二０二巷二號前遭竊及八十九年十一月二十五日上午六時三十分
    許，在桃園縣中壢市○○○路四二二號內遭竊之贓物等情，亦據被害人戊○○、
    甲○○二人於警訊中指述明確，復有上開自用小客車之車輛竊盜、車牌失竊資個
    別查詢報表乙紙及其贓物領具乙紙、上開機車行車執照乙枚之贓物領具乙紙，在
    卷可稽，則上開自用小客車乙輛及機車行車執照乙枚，顯均屬贓物，至為顯然，
    被告此部分收受贓物之犯行，亦堪認定，被告此部分所辯，顯係事後卸責之詞，
    不足採信。至於被告於右揭（二）之時地，對依法對其執行攔檢職務之公務員即
  警員白洪桔、蘇義良等人扔擲上開又泥花盆碎片乙節，亦據證人即警員白洪桔於
    偵查中證稱「我巡邏時發現己○○所駕駛之車是贓車，我上前盤查，他就直接開
    車衝撞直接往龍潭方，紅綠燈不停，在龍潭中正路左轉北龍路擦撞Ｖ６─２１４
    ０號，我們在中興路五十巷時被攔獲，我下車時他頂住我車門，不讓我出去後他
    又逃逸，並聯絡警網，我追他他到六十六號跌倒拿破花瓶打我，我對空鳴槍，遺
    邏車來時，他跑到巡邏車駕駛座前方，他要拿花瓶砸車又拿花瓶磨車，他又繞到
    車旁，後來警員數人合力才制服他，他磨引擎蓋，並且口中一直在罵」等語明確
    ，復有遭磨損警車照片乙紙及扣案之上開水泥花盆碎片乙片，在卷可稽，亦堪認
    定，被告此部分所辯，顯亦係事後卸責之詞，亦不足採信。被告犯行已臻明確，
    應予依法論科。
二、核被告所為，係犯刑法第一百三十五條第一項之妨害公務執行罪、第一百八十五
    條之四之駕駛動力交通工具肇事，致人傷害而逃逸罪、第二百七十七條第一項之
    傷害罪、第三百四十九條第一項之收受贓物罪及第三百五十四條之毀損罪（起訴
    書所犯法條中漏載刑法第一百八十五條之四之條文）。被告先後二次收受贓物之
    犯行，其時間緊接，所犯構成要件相同，顯係基於概括犯意所為，為連續犯，應
    依刑法第五十六條論以一罪，並加重其刑。被告一行為而同時傷害告訴人乙○○
    、丙○○○及損壞告訴人乙○○上開機車間，有一行為而觸犯數罪名之想像競合
    關係，為想像競合犯，應依刑法第五十五條之規定，從一重之傷害罪處斷。被告
    所犯上開妨害公務執行罪、駕駛動力交通工具肇事，致人傷害而逃逸罪、傷害罪
    及收受贓物罪間，其犯意各別，要件不同，應予分論併罰。又被告前於八十六年
    間因違反麻醉藥品管理條例案件，經本院判處有期徒刑五月確定，並於八十六年
    九月五日以易科罰金執行完畢，此有臺灣桃園地方法院檢察署刑案資查註紀錄表
    號乙份可佐，其復於五年內再犯有期徒刑以上之本罪，為累犯，應依刑法第四十
    七條之規定加重其刑，並就被告所犯上開收受贓物罪部分依法遞加重之。爰審酌
    被告明知上開二輛自用小客車及機車行車執照等物均屬來路不明之贓物，竟為供
    己代步之用，即先後收受之，復先後於遭警攔檢時，加速逃逸現場，並故撞傷告
    訴人乙○○、丙○○○二人，又損壞告訴人乙○○之上開機車，另於警員依法執
    行職務時，持上開水泥花盆碎片擲向警員而施強暴，已損及告訴人乙○○、丙○○○、被害人丁○○、甲○○、戊○○之權益，並妨害警員對公務之依法執行及
    被告犯罪後之態度等一切情狀，量處如主文所示之刑，並定其應執行之刑，以資
    儆懲。
三、本件公訴意旨另以：被告於右揭（一）之時地經警在後追捕時，故意將上開自用
    小客車偏向，使其後輪與警員所駕駛警車發生擦撞，下車逃逸，因認被告此部分
    所為，亦涉有刑法第一百三十五條第一項之妨害公務執行罪嫌云云。按「犯罪事
    實應依證據認定之，無證據不得推定其犯罪事實」，刑事訴訟法第一百五十三條
    定有明文。經查：被告不僅於本院審理時堅決否認此部分犯行，且被告先後於八
    十九年十二月八日遭警逮捕後之警訊及偵查中筆錄時，均未供承有「....，故意
    將上開自用小客車偏向，使其後輪與警員所駕駛警車發生擦撞，.... 」之行為
    ，而桃園縣警察局八十九年十二月九日桃警刑字第二三六三一號移送書中，亦未
    載明被告有公訴人所指此部分之犯行在卷，僅係載明被告於右揭（一）之時地，
    「仍加速逃逸，經警員沿路追逐開槍射擊輪胎後當場查獲到案」等語明確，此有
    該局移送書乙份可佐，應堪認定。雖警員林沅益、周建華、李昌宏三人於八十九
 年十二月八日報告書中載有「期間嫌犯（即被告）除用贓車衝撞員警巡邏車以躲
    避攔查」云云，惟不僅核與被告本人上開供述之情節及上開移送書中所載內容不
    符，且該報告中亦載有「嫌犯（即被告）即駕車逃逸，員警隨後追捕並通報勤指
    中心，追至蘆竹鄉新興村時」等語，是被告駕駛上開自用小客車逃逸時，顯係在
    追捕被告之警員所駕駛巡邏車之前方，則被告焉有駕駛上開自用小客車「衝撞」
    巡邏車之可能，應係雙方在前後緊追過程中發生碰撞而已，亦非被告「衝撞」員
    警巡邏車之行為，至為顯然，是公訴人認被告於右揭（一）之時地另涉有上開妨
    害公務執行之犯嫌，揆諸上述，容有誤會。此外，復查無其他積極事證足資證明
    被告確有公訴人所指此部分之犯行，自屬不能證明被告此部分之犯罪，惟因被告
    此部分之犯行與公訴人原起訴被告所犯上開經本院判決之妨害公務部分間，有連
    續犯之裁判上一罪關係，爰不另為無罪之諭知，附此敘明。
據上論斷，應依刑事訴訟法第二百九十九條第一項前段，刑法第五十六條、第一百三
十五條第一項、第一百八十五條之四、第二百七十七條第一項、第三百四十九條第一
項、第三百五十四條、第四十七條、第五十五條、第五十一條第五款，罰金罰鍰提高
標準條例第一條前段，判決如主文。
中      華      民      國      九十      年     七     月   二十七   日
本案經檢察官黃智勇到庭執行職務。
                          臺灣桃園地方法院刑事第四庭
                              法  官  林 晏 鵬
右正本證明與原本無異。
如不服本判決，應於判決送達後十日內向本院提出上訴狀( 應附繕本 )，上訴於
臺灣高等法院。
                              書記官  張 雅 慧
中        華        民        國   九十   年   七   月    二十七    日
附錄法條：刑法第一百三十五條、第一百八十五條之四、第二百七十七條、第三百四
十九條、第三百五十四條
刑法第一百三十五條
對於公務員依法執行職務時，施強暴脅迫者，處三年以下有期徒刑、拘役或三百元以
下罰金。
意圖使公務員執行一定之職務或妨害其依法執行一定之職務或使公務員辭職而施強暴
脅迫者亦同。
犯前二項之罪，因而致公務員於死者，處無期徒刑或七年以上有期徒刑；致重傷者，
處三年以上、十年以下有期徒刑。
刑法第一百八十五條之四
駕駛動力交通工具者肇事，致人死傷而逃逸者，處六月以上五年以下有期徒刑。
刑法第二百七十七條
傷害人之身體或健康者，處三年以下有期徒刑，拘役或一千元以下罰金。
犯前項之罪，因而致人於死者，處無期徒或七年以上有期徒刑，致重傷者，處三年以
上、十年以下有期徒刑。
刑法第三百四十九條
收受贓物者，處三年以下有期徒刑、拘役或五百元以下罰金。
搬運、寄藏、故買贓物或為牙保者，處五年以下有期徒刑、拘役或科或併科一千元以
下罰金。
因贓物變得之財物，以贓物論。
刑法第三百五十四條
毀棄、損壞前二條以外之他人之物或致令不堪用，足以生損害於公眾或他人者，處二
年以下有期徒刑、拘役或五百元以下罰金。


司法院資訊處製作；財團法人民間司法改革基金會備份。
